# BOT项目关联交易现金流量合并报表编制的问题

提问人：语晴 2008 时间：2018-03-16 17:20:13
合并范围内的项目公司承接BOT项目，将实际建造服务发包给合并范围内的其他公司，接包方A公司的现金流量表记销售商品提供劳务收到的现金、发包方B公司的现金流量表记购建固定资产、无形资产和其他长期资产所支付的现金编制合并报表时是否应抵消，合并报表时是否需要抵消关联方现金流量。

回答人：chenyiwei
合并报表层面，因为仍确认本集团提供建造服务的收入，所以在合并报表层面体现的对外现金支付就是承接施工业务的其他公司的工程款支付，对应于建造合同成本，因此建议作为“购买商品、接受服务支付的现金”列报。